臺灣臺中地方法院刑事判決　　　　　　　　　　　　九十三年度訴字第二五九四號
　　公　訴　人　臺灣臺中地方法院檢察署檢察官
　　被　　　告　乙○○
右列被告因毒品危害防制條例案件，經檢察官提起公訴（九十三年度毒偵字第四０五
九號）及移
被訴事實為有罪之陳述，本院合議庭裁定由受命法官獨任進行簡式審判程序，並予判
決如左：
    主  文
乙○○連續施用第一級毒品，累犯，處有期徒刑捌月，扣案之海洛因玖包（合計毛重
玖點陸公克、淨重肆點捌零公克、空包裝袋重點玖捌公克）沒收銷燬之，注射針
筒拾支沒收之；又連續施用第二級毒品，累犯，處有期徒刑肆月。應執行有期徒刑拾
月，扣案之海洛因玖包（合計毛重玖點陸公克、淨重肆點捌零公克、空包裝袋重
點玖捌公克）沒收銷燬之，注射針筒拾支沒收之。
    事  實
一、乙○○前於民國八十五年間，曾因違反麻醉藥品管理條例及肅清煙毒條例案件，
    經本院於八十五年七月三十日以八十五年度訴字第九四三號分別判處有期徒刑三
    年一月及五月，並定其應執行有期徒刑三年四月，嗣經臺灣高等法院臺中分院於
    八十五年十二月十八日以八十五年度上訴字第二０九九號駁回上訴而告確定，其
    經送監執行後，於八十七年十二月十六日因縮短刑期假釋出監，惟於假釋期間，
    經法院裁定撤銷假釋，於八十九年八月十六日再送監執行前開殘刑一年七月二十
    九日後，甫於九十一年三月三十一日因縮刑期滿執行完畢出監。乙○○前已因施
    用毒品案件，經臺灣臺中地方法院檢察署檢察官聲請法院裁定送觀察勒戒後，認
    有繼續施用毒品傾向，經法院裁定令入戒治處所施以強制戒治，嗣其成效經評定
    為合格，無繼續戒治之必要，由本院以八十九年度毒聲字第四三八一號裁定停止
    戒治，所餘戒治期間，付保護管束，俟於九十年三月十八日因保護管束期間屆滿
    ，經臺灣臺中地方法院檢察署檢察官於九十年三月二十六日以九十年度戒毒偵字
    第一六九號為不起訴處分確定；乙○○嗣再於九十三年間，同因施用毒品案件，
    經本院於九十三年七月八日以九十三年度訴字第七六七號判處有期徒刑七月，並
    經其撤回上訴而告確定（下稱前案）；詎其仍不知戒絕，於前開強制戒治執行完
    畢後五年內，復基於施用第一級毒品海洛因之概括犯意，自前案宣示判決之九十
    三年七月八日翌日之七月九日起至九十三年十一月十七日十時許止，分別在臺中
    市○○區○○路四段六七二號租住處及停放於臺中縣東勢鎮○○里○○街一一五
    巷六０號住處附近之自用小客車內，以將少許第一級毒品海洛因混入礦泉水稀釋
    後，注入注射針筒內，以注射針筒注射血管之方式，連續施用第一級毒品海洛因
    多次。乙○○復另基於施用第二級毒品安非他命之概括犯意，自九十三年七月十
    三日晚間某時起至九十三年十一月十七日十時許止，在前開臺中市○○區○○路
    四段六七二號租住處其友人綽號「阿華」者之房間內或前開自用小客車內，以將
    第二級毒品安非他命置於容器上加熱燒烤，使之產生煙霧後，再以口鼻吸取其煙
    氣之方式，連續施用第二級毒品安非他命二次。嗣乙○○各於九十三年七月十三
    日二十三時二十分許及九十三年十一月十七日十時四十分許，分別在前開臺中市
    北屯區○○路租住處及臺中縣東勢鎮○○街住處為警查獲，並各扣得其所有供施
    用之海洛因九包（毛重九‧三六公克、淨重四‧八０公克、空包裝袋重三‧九八
    公克）、注射針筒七支暨注射針筒三支。乙○○於第一次為警查獲時，且經員警
    徵得其同意後，採集尿液送請鑑驗，因嗎啡及安非他命俱呈現陽性反應，始由警
    進而查悉上情。
二、案經臺中市警察局第五分局報請臺灣臺中地方法院檢察署檢察官偵查起訴及臺中
    縣警察局東勢分局移請同署檢察官偵查後，移送本院併案審理。
    理  由
一、右開事實，業經被告乙○○於本院訊問時均坦認不諱，而被告第一次為警查獲後
    所採取之尿液，經送請詮昕科技股份有限公司檢驗結果，嗎啡與安非他命均呈現
    陽性反應，有該公司之尿液檢驗報告一份附卷可稽（見毒偵字第二五一五號卷第
    五一頁）。另被告第一次為警查獲時扣案之白色粉末九包確均含海洛因成分（毛
    重九‧三六公克、淨重四‧八０公克、空包裝袋重三‧九八公克），亦有法務部
    調查局九十三年八月三十一日調科壹字第一二００一四一九三號鑑定通知書附卷
    可參（見偵字第四０五九號卷第一二頁），且本件復有毒品海洛因九包、注射針
    筒十支等證物扣案可資佐證，足見被告上開自白，確與事實相符，堪予採認。又
    被告前已因施用毒品案件，經臺灣臺中地方法院檢察署檢察官聲請法院裁定送觀
    察勒戒後，認有繼續施用毒品傾向，經法院裁定令入戒治處所施以強制戒治，嗣
    其成效經評定為合格，無繼續戒治之必要，由本院以八十九年度毒聲字第四三八
    一號裁定停止戒治，所餘戒治期間，付保護管束，俟於九十年三月十八日因保護
    管束期間屆滿，經臺灣臺中地方法院檢察署檢察官於九十年三月二十六日以九十
    年度戒毒偵字第一六九號為不起訴處分確定，此有臺灣高等法院被告全國前案紀
    錄表及臺灣臺中地方法院檢察署刑案資料查註紀錄表在卷可查，是被告確有於強
    制戒治執行完畢後五年內復行施用毒品之罪行。綜此，本件事證已臻明確，被告
    施用第一級及第二級毒品之犯行，均堪以認定。
二、按海洛因、安非他命分屬毒品危害防制條例第二條第二項第一款、第二款所指之
    第一級、第二級毒品，核被告乙○○所為，係犯毒品危害防制條例第十條第一項
    之施用第一級毒品罪、同法條第二項之施用第二級毒品罪。被告持有第一級、第
    二級毒品之低度行為，分別為其施用第一級毒品及施用第二級毒品之高度行為所
    吸收，均不另論罪。被告先後多次施用第一級毒品海洛因與二次施用第二級毒品
    安非他命之犯行，均時間緊接，犯罪構成要件相同，顯係基於概括犯意反覆為之
    ，俱為連續犯，均應依刑法第五十六條之規定論以一罪，並加重其刑。公訴意旨
    雖未敘及被告自九十三年十一月十七日十時許之施用海洛因與安非他命犯行，然
    此部分犯行與前開已起訴且經認定有罪部分，均有連續犯之裁判上一罪關係，亦
    為起訴效力所及，本院自應俱併審論（至被告固於警詢時陳稱自九十三年七月二
    日某時起即復行施用毒品海洛因，惟迄前案最後審理事實法院宣示判決之九十三
    年七月八日前之施用毒品犯行，應為前案既判力對於時間效力之範圍所及，本院
    不得復行論科）。另被告前於八十五年間，曾因違反麻醉藥品管理條例及肅清煙
    毒條例案件，經本院以八十五年度訴字第九四三號分別判處有期徒刑三年一月及
    五月，並定其應執行有期徒刑三年四月，嗣經臺灣高等法院臺中分院以八十五年
    度上訴字第二０九九號駁回上訴確定，其經送監執行後，於八十七年十二月十六
    日因縮短刑期假釋出監，惟於假釋期間，經法院裁定撤銷假釋，於八十九年八月
    十六日再送監執行前開殘刑一年七月二十九日後，甫於九十一年三月三十一日因
    縮刑期滿執行完畢出監，有前開臺灣高等法院被告全國前案紀錄表在卷可查，被
  告於有期徒刑執行完畢後，五年以內再犯本件皆為有期徒刑以上之二罪，為累犯
    ，應依刑法第四十七條規定，俱予遞加重其刑。被告所犯前開二罪間，犯意各別
    ，罪名互殊，應分論併罰之。爰審酌被告為高中畢業，智識程度不高（見臺中縣
    警察局東勢分局刑案偵查卷宗偵訊筆錄教育程度欄），其前已因施用毒品犯行，
    經觀察勒戒及強制戒治，竟仍故態復萌，復行施用毒品不輟，無視於毒品對於自
    身健康之戕害及國家對於杜絕毒品犯罪之禁令，惟衡酌施用毒品係屬自戕行為，
    被告犯罪手段尚屬平和，亦未因此而危害他人，所生損害尚非鉅大，且被告於犯
    後於本院審理時坦承犯行，尚見悔意之犯罪後態度，暨施用毒品者均有相當程度
    之成癮性及心理依賴，其犯罪心態與一般刑事犯罪之本質並不相同，應側重適當
    之醫學治療及心理矯治為宜等一切情狀，分別量處如主文所示之刑，並定其應執
    行之刑，其施用第二級毒品罪行之部分，因與不得易科之他罪併合處罰結果而不
    得易科罰金，自毋庸另為易科罰金折算標準之記載，附此敘明。
三、扣案之白色粉末九包（毛重九‧三六公克、淨重四‧八０公克、空包裝袋重三‧
    九八公克），經鑑識後既含有第一級毒品海洛因成分，已如前述，應依毒品危害
    防制條例第十八條第一項前段規定，宣告沒收銷燬之。另扣案之注射針筒十支，
    雖非屬專供施用毒品之器具，惟係被告乙○○所有供己施用第一級毒品海洛因所
    用之物，業經被告供明在卷（見本院卷第三五頁、第四三頁），爰依刑法第三十
    八條第一項第二款之規定，併為沒收之諭知。
據上論斷，應依刑事訴訟法第二百七十三條之一第一項、第二百九十九條第一項前段
，毒品危害防制條例第十條第一項、第二項、第十八條第一項前段，刑法第十一條、
第五十六條、第四十七條、第三十八條第一項第二款、第五十一條第五款，判決如主
文。
本案經檢察官甲○○到庭執行職務。
中    華    民    國      九十三      年     十二      月     三十一    日
                                臺灣臺中地方法院刑事第九庭
                                      法  官  陳 思 成
右正本證明與原本無異。
如不服本判決，應於判決送達後十日內向本院提出上訴狀，上訴於臺灣高等法院臺中
分院( 須附繕本 )。
                                      書記官
中    華    民    國      九十三      年     十二      月     三十一    日
附錄論罪科刑法條
毒品危害防制條例第十條
施用第一級毒品者，處六月以上五年以下有期徒刑。
施用第二級毒品者，處三年以下有期徒刑。
